【裁判字號】    89,訴,303
【裁判日期】    900222
【裁判案由】    傷害
【裁判全文】
臺灣宜蘭地方法院刑事判決                          八十九年度訴字第三三號
    公  訴  人  臺灣宜蘭地方法院檢察署檢察官
    被      告  乙○○
    指定辯護人  本院公設辯護人
右列被告因傷害案件，經檢察官提起公訴（八十九年度偵字第一七五四號），本院判
決如左：
    主  文
乙○○傷害人之身體，處有期徒刑拾月。緩刑參年。
    事  實
一、乙○○係於宜蘭縣蘇澳籍新泉勝一號漁船出海作業時於漁船上工作之大陸人民，
    八十九年六月二十一日下午二時，漁船作業完畢欲返航時，在東經一二八度、北
    緯三五度三九分海上，因不滿同船之大陸人民甲○○之命令與管理口氣，二人遂
    發生爭執，並發生扭打。乙○○竟出於傷害犯意，於扭打中持魚刀（長約四十四
    公分）向甲○○揮砍，甲○○見狀雖閃避仍遭砍傷，造成左臉受有５ｘ２公分之
    撕裂傷、右手腕撕裂傷等傷害。
二、案經甲○○訴由海洋巡防總局第七海巡隊報告臺灣宜蘭地方法院檢察署檢察官偵
    查起訴。
    理  由
一、訊據被告乙○○固坦承有與甲○○因口角而發生扭打，並持工具還擊而造成甲○○受有前述傷害等情不諱，惟矢口否認有何傷害犯行，辯稱：伊當時因遭甲○○
    掐脖子所以隨手拿起東西打他，當時伊以為所拿的是鍋鏟云云。經查：
    （一）右揭事實，業據告訴人甲○○對於二人於前開漁船上互毆並遭乙○○砍傷
          等情指訴綦詳，並有證人即上揭漁船船長丙○○證述有載運告訴人及被告
          等大陸人民於海上作業，並看到告訴人受傷流血等情屬實，另有行政院國
          軍退除役官兵輔導委員會蘇澳榮民醫院診斷證明書一紙、機漁船進出港檢
          查表及照片數幀可憑，復有魚刀一把扣案足稽。
    （二）雖被告以前詞為辯，然被告於警訊中自承：「‧‧‧雙方就出手打起來，
          經同船其他人員拉開，郭某在一旁叫罵，我一時衝動就隨手拿起魚刀要嚇
          嚇他‧‧‧」是被告辯稱不知所持是魚刀等語，顯係卸責。再者，扣案魚
          刀一把，長約四十四公分，有扣案照片可稽，四十餘公分之魚刀不僅長度
          上與一般鍋鏟大不相同，在重量上亦非類似，且刀之握把處亦顯與鍋鏟有
    明顯不同，衡情被告持向告訴人揮砍時豈會不知所持係魚刀？是被告前揭
          所辯，實不足採。是被告犯行明確，應依法論科。
二、核被告所為，係犯刑法第二百七十七條第一項之普通傷害罪。公訴人雖認被告所
    犯係刑法第二百七十八條第三項、第一項之重傷未遂罪，然觀諸告訴人之傷勢係
    「左臉化膿性撕裂傷、右手腕撕裂傷、疑似左臉蜂窩性組織炎」等情，並於事發
    四天後才送醫「經抗生素及破傷風類毒素給予及局部傷口處理、建議傷口清創處
    理及持續抗生素治療等急診處置」可見當時砍傷力道非重，否則以當時於海上無
    處求醫之情況，傷口必然更加惡化；再者，被告雖持刀傷害告訴人後，並未持刀
    續加傷害，參以告訴人亦自承本件係於漁船上整理漁具時因細故產生不悅所引發
    之糾紛，僅屬一般突發性之細故並無長久仇恨，實無證據證明被告有使人受重傷
    之故意在，是公訴人起訴法條應予變更。爰審酌被告犯罪之動機、目的、手段，
    對告訴人所造成之損害及犯罪後之態度，量處如主文所示之刑。又扣案魚刀一把
    雖為被告供犯罪所用，然屬漁船船長即證人丙○○所有，業經證人丙○○供明屬
    實，爰不宣告沒收。末查，被告未曾受有期徒刑以上刑之宣告，此有臺灣高等法
    院刑案紀錄簡覆表可按，被告經此偵審教訓當知警惕，應無再犯之虞，本院認前
    所宣告之刑以暫不執行為適當，爰併宣告緩刑三年，以啟自新。
據上論斷，應依刑事訴訟法第二百九十九條第一項前段、刑法第二百七十七條第一項
、第三十八條第一項第二款、第七十四條第一款、罰金罰鍰提高標準條例第一條前段
，判決如主文。
本案經檢察官林慧到庭執行職務
中    華    民    國      九十        年      二        月    二十二    日
                                  臺灣宜蘭地方法院刑事第二庭
                                      法  官  蔡  仁  昭
右正本證明與原本無異。
如不服本判決，應於判決送達後十日內，向本院提出上訴狀。（應附繕本）
                                      書記官  陳  旺  誠
中    華    民    國      九十        年      二        月    二十三    日
所犯法條：
中華民國刑法第二百七十七條：
 (普通傷害罪)
傷害人之身體或健康者，處三年以下有期徒刑、拘役或一千元以下罰金。


司法院資訊處製作；財團法人民間司法改革基金會備份。
